【裁判字號】    97,上易,1388
【裁判日期】    970624
【裁判案由】    毒品危害防制條例
【裁判全文】
臺灣高等法院刑事判決                97年度上易字第1388號
上  訴  人
即  被  告  甲○○
上列上訴人因毒品危害防制條例案件，不服臺灣士林地方法院96
年度易字第2471號，中華民國97年3月31日第一審判決（起訴案
號：臺灣士林地方法院檢察署96年度毒偵字第2604號），提起上
訴，本院判決如下：
    主  文
上訴駁回。
    理  由
一、按刑事訴訟法第361條第1項規定「不服地方法院之第一審判
    決而上訴者，應向管轄第二審之高等法院為之。」，而民國
    96年6月15日修正，同年7月4日修正公布之同條第2項並規定
    「上訴書狀應敘述具體理由。」，此屬法律上應具備之程式
    。又同法第362條、第367條前段分別規定「原審法院認為上
    訴不合法律上之程式或法律上不應准許或其上訴權已經喪失
    者，應以裁定駁回之。」、「第二審法院認為上訴有第三百
    六十二條前段之情形者，應以判決駁回之。」。而所謂不服
    第一審判決之「具體理由」，係指依據卷內訴訟資料，具體
    指摘第一審判決關於認定事實、適用法律及量刑等事項，有
    違法或不當之情形而言，此為提起第二審上訴之法定要件。
    倘上訴人之上訴書狀，雖有敘述上訴理由，惟並未具體指摘
    第一審判決關於認定事實、適用法律及量刑等事項究竟有何
    違法或不當情形，即難認已敘述具體理由，所為上訴，自屬
    不符法律上應具備之程式。
二、本件上訴人即被告甲○○不服原判決，提起上訴，其上訴理
    由僅空言泛稱：(一)第一審法院量刑過重。(二)判決理由已記載
    「惟念其施用毒品乃戕害自己身心健康，未危害他人，及犯
    罪後坦承犯行，態度尚稱良好等一切情狀」，是否應屬減輕
    其刑之考量，予被告改過自新之機會。(三)前二件同一年度之
    相同案件，均判處有期徒刑五月，合併定執行刑八月，惟本
    案判處八月，是否過重。為此請依刑法第57條第10款及59條
    酌量減輕其刑云云。
三、觀之上訴人即被告甲○○所執上訴理由，或泛指原判決量刑
    過重，或擷取判決理由中關於法院審酌被告犯罪情狀之部分
    情節，或以其他判刑較輕之案件為例，主張原判決量刑過重
    ，法院應減輕被告之刑。核其上訴理由顯然未具體指摘原判
    決關於認定事實，適用法律等事項，究竟有何違法或不當之
    情形。揆諸上開說明，本件上訴不合法律上之程式，且已無
    從命補正，應不經言詞辯論，駁回其上訴。
四、據上論斷，應依刑事訴訟法第367條前段、第372條判決如主
    文。
中    華    民    國    97    年    6     月    24    日
                刑事第一庭  審判長法  官  葉騰瑞
                                  法  官  莊明彰
                                  法  官  王炳梁
以上正本證明與原本無異。
不得上訴
                                  書記官  周月琴
中    華    民    國    97    年    6     月    24    日


司法院資訊處製作；財團法人民間司法改革基金會備份。
